【裁判字號】    95,抗,62
【裁判日期】    950921
【裁判案由】    組織犯罪防制條例等
【裁判全文】
臺灣高等法院花蓮分院刑事裁定            95年度抗字第62號
抗  告  人  乙○○
                    現於臺灣花蓮看守所
選任辯護人  葉忠雄律師
抗  告  人  甲○○
                    現於臺灣花蓮看守所
選任辯護人  吳美津律師
上列抗告人即被告因違反組織犯罪防制條例案件，不服臺灣花蓮
地方法院中華民國95年8月18日延長羈押裁定，提起抗告，本院
裁定如下：
    主  文
抗告駁回。
    理  由
一、抗告人即被告等因涉嫌違反組織犯罪防制條例等罪，經原審
    法院於民國95年8月18日裁定延長羈押，抗告人乙○○以原
    審羈押程序違法（95年3月22日裁定羈押未製作裁定書、95
    年3月23日裁定由受命法官審理本案，受命法官竟未於裁定
    書簽名、95年6月15日、同年8月17日2次延押裁定，竟由未
    參與訊問之法官共同製作），且原審以抗告人所辯與其他共
    犯說明不符，作為羈押理由，益徵本案非組織犯罪。另抗告
    人遭羈押後，已無可能對被害人行恐嚇或報復，原審以被害
    人陳述遭抗告人恐嚇作為羈押理由，並不合理。抗告人甲○
    ○則以相關證人及共同被告皆已經訊問對質，已無勾串證人
    共犯之虞，且遍查全卷亦無證據顯示相關被害人有受到恐嚇
    之情，況且該等證人皆屬被害人之親友，抗告人豈有勾串湮
    滅證據之可能，又證人所述皆屬傳聞證據，並無證據能力，
    不得作為羈押理由等節為由提起抗告。
二、經查，依證人馮代興、賴建宏、張木田、余文博、許偉銘、
    彭字宏、秘密證人A4、A8等人之指證，及卷附通訊監察譯文
    、扣案之借據、本票、催討債務函件及客戶資料等資料，足
    認抗告人等犯罪嫌疑重大，且抗告人之辯解與其他共犯之說
    詞並非相同，仍有調查釐清之必要，遽予撤銷羈押，恐有勾
    串湮滅證據之虞。又依卷內資料顯示部分被害人事後有遭人
    恐嚇致不敢據實陳述之情事，且本件遭到恐嚇之被害人不在
    少數，足認在抗告人仍遭受羈押之情形下，已有被害人受到
    恐赫，苟遽然撤銷羈押，被害人是否有受到更大之恐嚇威脅
    ？再相關證人、共犯縱經訊問對質，仍有湮滅證據或勾串共
    犯或證人之虞。另裁定不拘形式，並不以製作裁定書為必要
    ，且刑事訴訟法第101條、第101條之1僅規定訊問後始得為
    羈押裁定，並未規定未參與訊問之法官不得參與裁定，故原
    審由受命法官訊問後，始由合議庭製作延押之裁定書，於法
    並無不合。至於該案裁定由受命法官審理，受命法官亦已於
    裁定書簽名。又依據刑事訴訟法第159條第2項規定，羈押審
    查排除適用傳聞法則之規定，法院自得審酌偵訊筆錄等傳聞
    證據。綜上，抗告人確有勾串共犯證人，及有反覆實施同一
    恐嚇犯行之虞，且原審羈押程序並無違法，原審因依刑事訴
    訟法第101條第1項第2款、第101條之1第1項第4款認為羈押
    原因仍然存在，裁定自95年8月22日起延長羈押2月，自無不
    合。抗告意旨指摘原裁定不當，為無理由，應予駁回。
據上論結，應依刑事訴訟法第412條，裁定如主文。
中    華    民    國    95    年    9     月    21    日
                  審判長法  官  謝志揚
                        法  官  蔣有木
                        法  官  湯文章
以上正本證明與原本無異。
本件不得再抗告。
                        書記官  李德霞
中    華    民    國    95    年    9     月    21    日


司法院資訊處製作；財團法人民間司法改革基金會備份。
